# 租赁变更

提问人：李李 Q 时间：2021-10-25 08:05:06
请教陈老师及论坛的各位老师
租赁变更，在调整租赁范围或者租赁期的时候，首先是根据比例调整使用权资产和租赁负债，差额计入损益，然后根据变更后的折现率重新折现，调整使用权资产。
对此我有疑问，我的理解可将租赁业务分成资产端与负债端，资产端属于历史成本计量属性，应该按比例折算就好，后期租赁负债的重新计量不应调整使用权价值。
负债端，准则给出的案例是根据新的利率重新折算，我对租赁负债的理解其还是类似于金融负债，但是根据金融工具准则，合同现金流变更，实际利率不调整，这点是否与金融工具准则有冲突呢？
我的理解就是，使用权资产按照比例折算就好，租赁负债按照历史折现率折现，差额计入当期损益，与固定资产准则和金融工具准则保持协调一致，当然这个与目前准则规定不符合，我想知道其中的原理是什么？
麻烦各位老师给予指点。

回答人：chenyiwei
参考IFRS 16结论基础中的以下内容：
BC193 The IASB decided that, in most cases, an entity should not reassess the discount rate during the lease term. This approach is generally consistent with the approach applied to financial instruments accounted for using the effective interest method. The IASB noted that in other Standards in which the discount rate is required to be reassessed, it is typically because the liability to which the discount rate relates is measured on a current value measurement basis.
BC194 Nonetheless, in the IASB’s view, there are some circumstances in which an entity should reassess the discount rate. Consequently, IFRS 16 requires a lessee to remeasure the lease liability using revised payments and a revised discount rate when there is a change in the lease term or a change in the assessment of whether the lessee is reasonably certain to exercise an option to purchase the underlying asset. In the IASB’s view, in those circumstances, the economics of the lease have changed and it is appropriate to reassess the discount rate to be consistent with the change in the lease payments included in the measurement of the lease liability (and right-of-use asset). BC195 The IASB also decided that, in a floating interest rate lease, a lessee should use a revised discount rate to remeasure the lease liability when there is a change in lease payments resulting from changes in the floating interest rate. This approach is consistent with the requirements in IFRS 9 for the measurement of floating-rate financial liabilities subsequently measured at amortised cost.